【裁判字號】    98,審交易,285
【裁判日期】    980930
【裁判案由】    公共危險
【裁判全文】
臺灣桃園地方法院刑事判決           98年度審交易字第285號
公  訴  人  臺灣桃園地方法院檢察署檢察官
被      告  甲○○
上列被告因公共危險案件，經檢察官提起公訴（98年度偵字第13
813 號），嗣於本院準備程序進行中，被告就被訴事實為有罪之
陳述，經本院告知簡式審判程序意旨，並聽取當事人之意見後，
本院裁定改依簡式審判程序審理，並判決如下：
    主  文
甲○○服用酒類，不能安全駕駛動力交通工具而駕駛，累犯，處
有期徒刑陸月，如易科罰金，以新臺幣壹仟元折算壹日。
    事  實
一、甲○○前於民國97年間因酒駕公共危險案件，經本院以97年
    度壢交簡字第2773號判決判處有期徒刑5 月確定，於98年4
    月14日易科罰金執行完畢（於本案構成累犯）。詎仍不知悔
    改，明知服用酒類不能安全駕駛動力交通工具者，不得駕駛
    ，亦明知其自98年6 月20日中午12時許，在桃園縣平鎮市○
    ○路60號住處內飲用米酒2 杯後，已達不能安全駕駛動力交
    通工具之程度，仍於同日下午4 時許，自上開住處騎乘車牌
    號碼ITM-862 號重型機車欲至某處找朋友。嗣於同日下午5
    時15分許，途經桃園縣平鎮市○○路與日星街口，經警攔檢
    盤查，並對之實施呼氣酒精濃度測試，測試值高達每公升0.
    72毫克，而查獲上情。
二、案經桃園縣政府警察局平鎮分局報告臺灣桃園地方法院檢察
    署檢察官偵查起訴。
    理  由
一、本案被告甲○○所犯之罪，並非法定刑為死刑、無期徒刑或
    最輕本刑3 年以上有期徒刑之罪，亦非高等法院管轄第一審
    之案件，而被告於準備程序中就被訴事實已為有罪之陳述，
    經本院告知簡式審判程序之旨，並聽取當事人之意見後，本
    院乃依刑事訴訟法第273 條之1 第1 項規定，裁定改行簡式
    審判程序，合先敘明。
二、訊據被告甲○○對於上揭時、地酒後駕駛上開重型機車為警
    查獲，經呼氣測試其酒精濃度值達每公升0.72毫克之事實，
    迭於警詢、偵查及本院審理時直承不諱，復有桃園縣政府警
    察局道路交通事故當事人酒精測定紀錄表、桃園縣政府警察
    局舉發違反道路交通管理事件通知單各1 紙在卷可佐。依交
    通部運輸研究所90年9 月24日運安字第900005854 號函所載
    ，呼氣中酒精濃度每公升含量為0.25毫克，即相當於血液中
    酒精濃度（BAC） 百分之0.05，且依該函所附該所79年「駕
    駛人行為反應之研究－酒醉駕車對駕駛行為之分析研究」指
    出：（一）BAC 達百分之0.03至百分之0.05時，對駕駛能力
    之影響為：多數駕駛人心境逐漸變幻不定，視覺與反應靈敏
    性減弱，對速度及距離的判斷力差。對心理行為之影響為：
    觀察力逐漸欠缺，心情漸趨輕鬆，自信心增加，多話，精神
    狀態處於陶醉感。（二）BAC 到達百分之0.05至百分之0.08
    時，對駕駛能力之影響為：反應遲鈍，駕駛能力受損，遲而
    不決或決而不行。對心理行為之影響為：情緒鬆弛，感情與
    行為趨向誇張，肌肉不協調，精神處於興奮狀態。（三）BA
    C 到達百分之0.08至百分之0.15時，對駕駛能力之影響為：
    判斷力嚴重受到影響，體能與精神協調受損，駕駛之體能困
    難增加。對心理行為之影響為：產生情緒異常現象，步伐不
    平穩，言語不清，反應惡劣，記憶及判斷力受損，精神處於
    錯亂狀態。（四）BAC 超過百分之0.15時，對駕駛能力之影
    響為：視線搖晃，駕駛已進入恍惚狀態，判斷及理解遭到扭
    曲，駕駛不穩定。對心理行為之影響為：意識不明，嘔吐，
    站、走及講話困難，責任感喪失，精神處於麻痺狀態。（五
    ）BAC 超過百分之0.50時，對駕駛人能力之影響為：無法開
    車。對心理行為之影響為：爛醉如泥，失去知覺可能致死，
    精神處於昏睡狀態。本件被告飲酒後，呼氣酒精濃度高達每
    公升0.72毫克，已如前述，換算後相當於BAC 百分之0.144
    ，參酌上開說明，被告之判斷力、精神協調、駕駛體能、精
    神狀態等均已受到相當影響而減退。又其為警查獲時，有蛇
    行，車身搖擺不定，車輛行徑偏離常軌等情形，且經警命作
    直線測試、平衡動作，亦有腳步不穩、手腳部抖等現象，有
    刑法第185 條之3 案件測試觀察紀錄表1 紙在卷可稽；復觀
    諸卷附之桃園縣政府警察局汽車駕駛人酒後生理協調平衡檢
    測紀錄卡所載，經警要求被告為：雙腳並攏，兩手貼緊大腿
    ，將一腳向前抬高離地15公分，並停止不動30秒；閉雙眼，
    30 秒 內朗誦阿拉伯數字由1001、1002…至1030；用筆在2
    個同心圓之間的0.5 公分環狀帶內，畫另一個圓等檢測，被
    告檢測結果均為不合格，益徵被告之平衡能力已受酒精影響
    。綜上所述，足認被告為警查獲當時情況，已因酒精而使其
    正常駕駛能力受影響，已達不能安全駕駛之程度，是被告自
    白顯與事實相符，足堪採信。本件事證明確，被告犯行堪以
    認定，自應依法論科。
三、核被告甲○○所為，係犯刑法第185 條之3 服用酒類不能安
    全駕駛動力交通工具而駕駛之公共危險罪。又被告有事實欄
    一所載之犯罪科刑及執行情形，有臺灣高等法院被告前案紀
    錄表1 份可按，其於徒刑執行完畢後5 年內故意再犯本件有
    期徒刑以上之罪，為累犯，應依刑法第47條第1 項之規定加
    重其刑。爰審酌被告前已3 次因酒後駕車之公共危險罪經判
    刑確定，猶不知警惕，再犯本件酒後駕車之公共危險犯行，
    顯無視於法禁，已嚴重危及道路交通安全，且乏尊重其他用
    路人生命、財產安全之觀念，兼衡被告犯罪動機及犯罪後坦
    承犯行等一切情狀，認檢察官求處有期徒刑7 月尚屬過重，
    爰量處如主文所示之刑，並諭知易科罰金之折算標準。
據上論斷，應依刑事訴訟法第273 條之1 第1 項、第299 條第1
項前段，刑法第185 條之3 、第47條第1 項、第41條第1 項前段
，刑法施行法第1 條之1 第1 項，判決如主文。
本案經檢察官黃怡菁到庭執行職務。
中    華    民    國    98    年     9    月    30    日
                        刑事庭  法  官  鍾雅蘭
以上正本證明與原本無異。
如不服本判決，應於判決送達後10日內向本院提出上訴狀（應附
繕本），其未敘述上訴理由者，應於上訴期間屆滿後20日內補提
理由書狀於本院，上訴於臺灣高等法院。
                                書記官  楊郁馨
中    華    民    國    98    年     9    月    30    日
附錄本案論罪科刑法條：
中華民國刑法第185 條之3
服用毒品、麻醉藥品、酒類或其他相類之物，不能安全駕駛動力
交通工具而駕駛者，處1 年以下有期徒刑、拘役或科或併科15萬
元以下罰金。


司法院資訊處製作；財團法人民間司法改革基金會備份。
